臺灣臺北地方法院刑事判決　　　　　　　94年度訴字第1510號
公　訴　人　臺灣臺北地方法院檢察署檢察官
被　　　告　甲○○
選任辯護人　李宗益律師
上列被告因偽造文書案件，經檢察官聲請簡易判決處刑（94年度
核退偵字第18號），本院認不宜簡易判決處刑（94簡字第2068號
），改依通常程序審理後，因被告於準備程序中就犯罪事實為有
罪之陳述，經本院合議庭裁定由受命法官獨任進行簡式審判程序
審理，本院判決如下：
    主  文
甲○○行使偽造私文書，足以生損害於公眾及他人，處有期徒刑
參月，如易科罰金，以參佰元折算壹日。緩刑貳年。偽造如附表
所示乙○○之署押均沒收。
    事  實
一、甲○○於民國94年4月2日凌晨3時許，駕駛車號CJ-1228號自
    小客車，行經台北市中山區○○○路、林森北路口時，因酒
    醉駕車為警攔停，並測得其呼氣酒精濃度每公升為0.46毫克
    ，已高於法令規定行政裁罰之標準，甲○○因恐自己無照駕
    駛及酒醉駕車行為為警裁罰，為圖掩飾其身分以卸裁罰，竟
    基於行使偽造私文書之犯意，在酒測告知事項表、酒精濃度
    測試單上偽簽其弟「乙○○」之署押，並接續在警員所開立
    之台北市政府警察局舉發違反道路交通管理事件通知單（下
    稱舉發通知單）、台北市政府警察局交通違規移置保管車輛
    通知單（下稱保管車輛通知單）偽造「乙○○」署押，用以
    表示收受上開通知單，並交付警員而據以行使，足以生損害
    於乙○○及交通監理機關對於交通違規案件管理、裁罰之正
    確性。嗣甲○○在未為犯罪偵查機關知悉其上開犯罪事實前
    ，即於94年4月12日向臺灣臺北地方法院檢察署檢察官自首
    ，陳述自己犯罪經過並表示願意接受裁判，始查悉上情。
二、案經甲○○自首後經臺灣臺北地方法院檢察署檢察官聲請簡
    易判決處刑。
    理  由
一、訊據被告甲○○對於上述犯罪事實均坦承不諱，核與被害人
    乙○○於警詢、偵訊時證述之情節相符，此有該警詢、偵訊
    筆錄在卷可參。此外，被告偽造乙○○署押之行為，復有酒
    精濃度測試單、酒測告知事項表、舉發通知單、保管車輛通
    知單在卷可佐，足證被告確有於上開文件上偽造乙○○署押
    並持以行使之犯行。是本件事證明確，被告犯行堪以認定，
    應予依法論科。
二、按刑法第217 條所稱之偽造署押，係指行為人冒用本人名義
    在文件上簽名或為民法第3條第3項所稱指印之類似簽名之行
    為。本件被告為隱匿身分及規避行政罰，接續於如附表所示
    文書上偽造「乙○○」之簽名多枚，係分別表示一定證明之
    意思，該等文件核與一般收據或切結書性質相同，自屬私文
    書之一種，其再持以交回警員處理而加以行使，顯然對上開
    文書之內容有所主張，皆足以生損害於乙○○本人、交通監
    理機關對於交通違規案件管理、裁罰之正確性。核被告所為
    ，係犯刑法第216條、第210條之行使偽造私文書罪，其偽造
    署押之行為，係偽造私文書之部分行為，偽造私文書後復持
    以行使，偽造之低度行為應為行使之高度行為所吸收，均不
    另論罪。而被告先後行使上開私文書之行為，其先後各舉動
    ，在時間及空間上均具有密切之關連性，且係侵害同一法益
    ，無非係欲達同一逃避行政罰目的之接續動作，在主觀上顯
    係基於一貫之犯意，為接續犯，屬實質上之一罪，應僅論以
    一罪。又被告在未為犯罪偵查機關知悉其犯罪前，即於94年
    4 月12日向公訴人自首上開犯罪事實，並接受偵訊，顯係對
    未發覺之犯罪自首而接受裁判，應依法減輕其刑。爰審酌：
    被告係高職畢業之智識程度，目前退休無業之生活狀況，因
    酒醉駕車為圖卸責，始冒用胞弟名義偽造署押之犯罪動機及
    目的，並使被害人乙○○受有行政裁罰之危險，且影響交通
    監理機關對於交通違規案件管理、裁罰之正確性，惡性非輕
    ，惟念及其犯罪後坦承犯行，主動向公訴人自首犯罪，顯知
    所悔改之態度等一切情狀，量處如主文所示之刑，並諭知易
    科罰金之折算標準。末查，被告前未曾受任何刑之宣告，此
    有臺灣高等法院被告全國前案紀錄表在卷可憑，其因一時失
    慮而誤罹刑典，經此刑之宣告後，應知所警惕而無再犯之虞
    ，本院斟酌上開各情，因認前揭所宣告之刑，以暫不執行為
    適當，爰予宣告緩刑2 年，以啟自新。如附表所示偽造「乙
    ○○」之署押共7枚，不問屬於犯人與否，均應依刑法第219
    條之規定宣告沒收之。
據上論斷，依刑事訴訟法第273條之1第1項、第299條第1 項前段
，刑法第216條、第210條、第41條第1項前段、第74條第1款、第
219條，罰金罰鍰提高標準條例第2條，判決如主文。
本案經檢察官陳韻如到庭執行職務。
中　　華　　民　　國　　94　　年　　12　　月　　14　　日
　　　　　　　　　      刑事第六庭    法　官　林孟皇
本正本證明與原本無異。
如不服本判決，應於判決送達後10日內，向本院提出上訴狀。
      　　　　　　　　　　　　　　　　書記官　宋德華
中　　華　　民　　國　　94　　年　　12　　月　　14　　日
附錄本案論罪科刑法條全文：
中華民國刑法第210條 (偽造變造私文書罪)
偽造、變造私文書，足以生損害於公眾或他人者，處五年以下有
期徒刑。
中華民國刑法第216條 (行使偽造變造或登載不實之文書罪)
行使第210條至第215條之文書者，依偽造、變造文書或登載不實
事項或使登載不實事項之規定處斷。
附表：
┌──┬────────────┬─────┬─────┐
│編號│     文  件  名  稱     │ 欄    位 │偽造之署押│
├──┼────────────┼─────┼─────┤
│  1 │   酒測告知事項表       │ 單位章戳 │署押1枚   │
├──┼────────────┼─────┼─────┤
│  2 │   酒精濃度測試單       │ 被測人   │署押1枚   │
├──┼────────────┼─────┼─────┤
│  3 │   舉發通知單（一式三聯 │ 舉發單位 │署押2枚（1│
│    │   ）                   │ 章戳     │枚係複寫）│
├──┼────────────┼─────┼─────┤
│  4 │   保管車輛通知單（一式 │ 通知聯者 │署押3枚（2│
│    │   四聯）               │ 簽章     │枚係複寫）│
└──┴────────────┴─────┴─────┘
